臺灣臺中地方法院交通事件事裁定　　　　　　　　　九十一年度交聲字第三四二號
　　原處分機關　交通部公路總局台中區監理所
　　受 處分 人　甲○○
　　即 異議 人
右列受處分人因違反道路交通管理處罰條例案件，對於交通部公路總局台中區監理所
九十一年四月十一日所為之處分 (中監違字第車裁６０－ＨＩ0000000號裁決
書)，聲明異議，本院裁定如左：
    主  文
異議駁回。
    理  由
一、原處分機關略以：受處分人即異議人甲○○所有車牌號碼Ｍ７－６０５２號小客
    車，於民國（下同）八十九年四月二十二日十時一分許，在台六十三線十一公里
    加五百公尺處因「限速七十公里，時速一○九公里，超速三九公里」等違規事實
    ，受處分人未依指定應到案日前到案，該所依法裁處新台幣二千四百元罰鍰，依
    法並無不合等語。
二、受處分人即異議人甲○○聲明異議意旨則以：該車牌號碼Ｍ７－６０５２號小客
    車係伊前夫何榮華於八十九年間，以脅迫手段向異議人取得身分証登記在異議人
    名下，車輛則全由何榮華在使用，其更製造大量違規單，造成異議人莫大困擾，
    為此聲明異議等語。
三、按汽車駕駛人，行車速度超過規定之最高時速，或低於規定之最低時速者，處新
    台幣一千二百元以上二千四百元以下罰鍰，道路交通管理處罰條例第四十條第一
    項定有明文。復依違反道路交通管理事件統一裁罰標準第四十條規定且超過規定
    之最高時速滿二十公里以上者，於期限內繳納罰鍰，處以法定最低額，逾期者，
    處以法定最高額；並記違規點數一點。另汽車違反道路交通管理事件，有違規停
    車而駕駛人不在場者，或以科學儀器取得違規證據資料，足資認定其違規事實者
    ，均得逕行舉發之，而逕行舉發，應記明車輛牌照號碼、車型等可資辨明之資料
    ，查明汽車所有人姓名或名稱、住址，並以該汽車所有人為被通知人製單舉發之
    ，由舉發機關送達被通知人；且逕行舉發違反道路交通管理事件，經汽車所有人
    依通知單之應到案日期前到案，並告知違規駕駛人姓名、身分證統一編號及住址
    者，處罰機關應即另行通知違規駕駛人到案依法處理，逾應到案日期，處罰機關
    應依道路交通管理處罰條例第八十五條第三項規定處罰該汽車所有人，違反道路
    交通管理事件統一裁罰標準及處理細則第二十三條第一項第三款、第五款、第二
    項、第十一條第一項第二款、第二十四條亦分別定有明文。再按人民違反法律上
    之義務而應受行政罰之行為，法律無特別規定時，雖不以出於故意為必要，仍須
    以過失為其責任條件，但應受行政罰之行為，僅須違反禁止規定或作為義務，而
    不以發生損害或其危險為其要件者，推定為有過失，於行為人不能舉證證明自己
    無過失時，即應受處罰（司法院大法官會議釋字第二七五號解釋參照）。
三、查受處分人即異議人甲○○所有車牌號碼Ｍ７－６０５２號小客車，於八十九年
    四月二十二日十時一分許，在台六十三線十一公里加五百公尺處因「限速七十公
    里，時速一○九公里，超速三九公里」等違規事實，經警逕行舉發，此為異議人
    所不爭執，並有舉發違反道路交通管理事件通知單在卷足憑。又上開舉發違反道
    路交通管理事件通知單並經合法送達，亦為異議人所是認。雖異議人以上開情詞
    置辯，惟查上開車輛向公路監理機關辦理車籍登記，係異議人提供其身分証及印
    章交由其前夫何榮華向公路監理機關登記，車輛分期付款亦由異議人所支付等情
    ，已据異議人及証人即異議人之女何雅芳到庭陳述明確。此外，上開車輛登記究
    竟何榮華如何對異議人施予脅迫，異議人未能舉証以實其說，已有未合。縱認異
    議人所云，曾受何榮華之脅迫為實在，惟其自始至終未對何榮華採取任何法律行
    動，以求救濟，或向公路監理機關聲請變更登記，難認無過失。況本件違規人為
    駕駛人何榮華，而上開逕行舉發違反道路交通管理事件通知單既已由異議人收受
    ，其竟未依前開違反道路交通管理事件統一裁罰標準及處理細則第二十四條之規
    定向監理單位陳明違規人為何榮華，亦難謂無過失。準此，揆諸上開規定，原處
    分機關依法裁處，並無不當。本件異議為無理由，應予駁回。
二、據上論斷，應依道路交通案件處理辦法第十九條，裁定如主文。
中      華      民      國    九十一    年     十一     月      八      日
                                臺灣臺中地方法院交通法庭
                                    法  官  許金樹
右正本證明與原本無異。
如不服本裁定應於送達後五日內向本院提出抗告狀。
                                    書記官
中      華      民      國    九十一    年     十一     月      八      日
